臺灣高雄地方法院刑事判決　　　　　　　95年度訴字第4171號
公　訴　人　臺灣高雄地方法院檢察署檢察官
被　　　告　甲○○
上列被告因毒品危害防制條例案件，經檢察官提起公訴（95年度
毒偵字第7911號），本院以簡式審判程序審理，判決如下：
    主  文
甲○○施用第一級毒品，累犯，處有期徒刑捌月。
    事  實
一、甲○○前於民國92年間因詐欺案件，經本院以92年度簡字第
    381 號判處有期徒刑3 月確定，於92年7 月29日執行完畢。
    又於94年間因施用毒品案件，經本院以94年度毒聲字第2056
    號裁定送強制戒治後，於95年8 月25日停止戒治期滿視為執
    行完畢（起訴書誤載為95年4 月18日強制戒治執行期滿完畢
    ），並經臺灣高雄地方法院檢察署檢察官以95年度戒毒偵字
    第196 號不起訴處分確定在案。詎甲○○仍不知悔改，於上
    開強制戒治及有期徒刑執行完畢後5 年內，復基於反覆施用
    第一級毒品海洛因之集合犯意，自95年7 月29日晚上某時起
    ，至96年2 月9 日晚上某時止，在高雄市鼓山區之某不詳公
    共廁所內，以針筒注射之方式，並以每3 日、每2 週或每月
    施用1 次之頻率，反覆施用第一級毒品海洛因多次。嗣為警
    於95年7 月30日下午4 時許，在高雄市前鎮區○○○路前所
    查獲，經其採尿檢驗結果呈嗎啡陽性反應，始知上情。
二、案經高雄市政府警察局苓雅分局報請臺灣高雄地方法院檢察
    署檢察官偵查起訴。
    理  由
一、訊據被告甲○○對於上開事實坦承不諱。且被告為警查獲時
    所採集之尿液，經檢驗結果，呈嗎啡陽性反應，此有高雄市
    立凱旋醫院95年8 月7 日濫用藥物尿液檢驗報告及姓名對照
    表各1 份在卷可稽，是本件事證明確，被告施用第1 級毒品
    海洛因之犯行堪以認定。又被告曾於94年間因施用毒品案件
    ，經本院以94年度毒聲字第2056號裁定送強制戒治後，於95
    年8 月25日停止戒治期滿視為執行完畢（起訴書誤載為95年
    4 月18日強制戒治執行期滿完畢），並經臺灣高雄地方法院
    檢察署檢察官以95年度戒毒偵字第196 號不起訴處分確定之
    事實，有台灣高等法院被告前案紀錄表、台灣高雄地方法院
    檢察署刑案資料查註紀錄表各1 份在卷可按。被告於強制戒
    治執行完畢釋放後5 年內再犯本件施用毒品之罪，依毒品危
    害防制條例第23條第2 項之規定，應依法論科。
二、論罪科刑之理由：
  1.核被告所為，係犯毒品危害防制條例第10條第1 項之施用第
    1 級毒品罪。其持有第1 級毒品後進而施用，其持有之低度
    行為為施用之高度行為所吸收，均不另論罪。
  2.按刑事法若干犯罪行為態樣，本質上原具有反覆、延續實行
    之特徵，立法時既予特別歸類，定為犯罪構成要件之行為要
    素，則行為人基於概括之犯意，在密切接近之一定時、地持
    續實行之複次行為，倘依社會通念，於客觀上認為符合一個
    反覆、延續性之行為觀念者，於刑法評價上，即應僅成立一
    罪。學理上所稱「集合犯」之職業性、營業性或收集性等具
    有重複特質之犯罪均屬之（最高法院95年度台上字第1079號
    、第3937號、第4686號判決意旨參照）。而毒品危害防制條
    例既依成癮性、濫用性及對社會危害性將毒品分為4 級，且
    僅處罰施用第1 、2 級毒品，足見該條例所處罰施用第1、2
    級毒品，其構成要件行為之要素係具有成癮、濫用之反覆、
    延續實行之性質，且依社會通念於客觀上認為係符合一個反
    覆、延續性之行為觀念。本件被告自95年7 月29日晚上某時
    起，至96年2 月9 日晚上某時止，以每3 日、每2 週或每月
    施用1 次之頻率，反覆施用第一級毒品海洛因多次，應認係
    基於集合犯之同一概括犯意所為，自應論以集合犯之包括一
    罪，較為合理適當。
  3.本件公訴人雖僅就被告於95年7 月29日施用第1 級毒品之事
    實提起公訴，然檢察官就犯罪事實之一部起訴者，效力及於
    全部，刑事訴訟法第267 條定有明文。本件被告自95年7 月
    29日後，至96年2 月9 日止反覆施用第1 級毒品海洛因之犯
    行，與前開經起訴部分之事實，有集合犯之實質上一罪關係
    ，業如前述，依上開規定即為起訴效力所及，本院自應一併
    加以審判，附此敘明。
  4.被告甲○○前於92年間因詐欺案件，經本院以92年度簡字第
    381 號判處有期徒刑3 月確定，於92年7 月29日執行完畢之
    事實，有上開前科資料在卷可佐，其於徒刑執行完畢後5 年
    內，故意再犯本件有期徒刑以上之罪，為累犯，應依刑法第
    47條第1 項之規定加重其刑。
  5.審酌被告犯罪後坦承犯行，且其施用毒品之犯行，性質上乃
    屬對自我身心健康之自戕行為，其行為本身對社會所造成之
    危害並非直接、鉅大，以及其犯罪動機、目的、手段及所生
    危害等一切情事，量處如主文所示之刑，以資懲儆。
據上論斷，應依刑事訴訟法第299 條第1 項前段、第273 條之1
第1 項、毒品危害防制條例第10條第1 項，刑法第11條前段、第
47 條 第1 項，判決如主文。
本案經檢察官乙○○到庭執行職務。
中　　華　　民　　國　　96　　年　　4 　　月　　30　　日
                  刑事第十三庭  法　官  葉啟洲
以上正本證明與原本無異。
如不服本判決，應於收受送達後10日內向本院提出上訴書狀。
中　　華　　民　　國　　96　　年　　5 　　月　　1 　　日
　　　　　　　　　　　　　      書記官  蔡語珊
附錄本件論罪科刑之法條：
毒品危害防制條例第10條第1項
施用第一級毒品者，處 6 月以上 5 年以下有期徒刑。
